【裁判字號】    99,聲,3133
【裁判日期】    990811
【裁判案由】    更定其刑
【裁判全文】
臺灣板橋地方法院刑事裁定              99年度聲字第3133號
聲  請  人  臺灣板橋地方法院檢察署檢察官
受  刑  人  甲○○
上列聲請人因受刑人竊盜案件（98年度簡字第6839號），於判決
確定後發覺為累犯，聲請更定其刑（99年度執聲字第1373號），
本院裁定如下：
    主  文
甲○○犯竊盜罪，累犯，更定其刑為拘役伍拾日，如易科罰金，
以新臺幣壹仟元折算壹日。
    理  由
一、聲請意旨略以：受刑人甲○○因竊盜（聲請書誤載為毒品危
    害防制條例）案件，經本院以98年度簡字第6839號判決確定
    ，茲查該受刑人於民國94年間涉犯陸海空軍刑法之違反職役
    職責等罪，經國防部南部地方軍事法院以94年度和審字第11
    0 號（聲請書誤載為臺灣高等軍事法院高雄分院94年度高審
    字第113 號）判決分別判處有期徒刑1 年、7 月，應執行有
    期徒刑1 年4 月確定，及因毒品案件經臺灣臺南地方法院以
    94年度訴字第1055號判決判處有期徒刑10月確定，嗣前開刑
    期經臺灣臺南地方法院以94年度聲字第1885號裁定應執行有
    期徒刑2 年1 月確定，於95年9 月19日假釋出監並付保護管
    束，惟因於假釋期間再犯毒品等案件，經臺灣臺南地方法院
    檢察署撤銷假釋執行殘刑，已於96年7 月16日執行殘刑完畢
    ，而被告所涉本院98年度簡字第6839號案件之犯罪時間為98
    年8 月5 日，係在上開殘刑執行完畢後，未逾5 年而再犯有
    期徒刑以上之罪，為累犯，依刑法第47條規定應加重本刑至
    二分之一，爰依刑法第48條前段、刑事訴訟法第477 條第1
    項聲請更定其刑等語。
二、按受徒刑之執行完畢，或一部之執行而赦免後，5 年以內故
    意再犯有期徒刑以上之罪者，為累犯，加重本刑至二分之一
    。又裁判確定後，發覺為累犯者，依前條之規定更定其刑。
    刑法第47條第1 項、第48條前段分別定有明文。次按刑法第
    48條應更定其刑者，由該案犯罪事實最後判決之法院之檢察
    官，聲請該法院裁定之，刑事訴訟法第477 條第1 項亦有明
    定。再按刑法第47條第1 項累犯之規定，以曾受徒刑之執行
    完畢為其要件，包括單一罪刑及數罪併罰所定執行刑之執行
    ，如所犯數罪不合併罰要件，而依判決確定先後，獨立接續
    執行，其再犯之罪是否成立累犯，應與前所犯各獨立罪名之
    執行完畢日期分別計算定之；然依刑法第79條之1 第1 項、
    第3 項規定，二以上徒刑併執行者，其報請許可假釋之最低
    應執行期間及假釋期間（即殘餘刑期），均合併計算，致該
    合併執行之刑無從割裂，關於累犯之認定，僅得以合併計算
    之假釋期間期滿或殘刑執行完畢日期計之。倘受刑人係經撤
    銷假釋執行殘刑後，始接續執行再犯之他刑，如將其殘餘刑
    期與再犯案件之刑期合併計算執行期間，將使殘刑部分不能
    完全執行，反有二度受假釋之不合理現象。有鑒於此，乃增
    訂刑法第79條之1 第5 項規定，以求其平，此有該條立法理
    由可資參酌。是依刑法第79條之1 第5 項規定，假釋經撤銷
    後之殘刑與再犯之他刑並無同條第1 項、第3 項合併計算報
    請許可假釋及假釋期間規定之適用，其執行期間遇有累進處
    遇者，依行刑累進處遇條例施行細則第14條第2 項規定，亦
    不適用該條例合併計算刑期定責任分數之規定，自不生合併
    執行之刑（殘刑與再犯之他刑）無從割裂之情況。此際，其
    假釋經撤銷後之殘刑一經執行完畢，無待接續執行之他刑全
    數執行，殘刑部分即屬執行完畢。
三、經查，受刑人甲○○前因違反職役職責及竊盜案件，經國防
    部南部地方軍事法院以94年度和審字第110 號判決分別判處
    有期徒刑1 年、7 月確定；另因犯施用第一級毒品案件，經
    臺灣臺南地方法院以94年度訴字第1055號判決判處有期徒刑
    10月確定，嗣前開刑期經臺灣臺南地方法院以94年度聲字第
    1885號裁定合併定應執行有期徒刑2 年1 月確定，於95年9
    月19日縮短刑期假釋出監並付保護管束，嗣因案經撤銷前開
    假釋，其復於96年5 月23日入監先單獨執行所餘殘刑有期徒
    刑5 月24日，本應於96年11月15日始執行期滿，然因上開違
    反職役職責、竊盜及施用第一級毒品之罪刑均合於中華民國
    96年罪犯減刑條例規定，而經臺灣臺北地方法院以96年度聲
    減字第1051號裁定均予減刑後，再合併定應執行刑有期徒刑
    1 年15日確定，且減刑後因其在監執行期間已逾有期徒刑1
    年15日，即毋庸繼續執行殘刑，遂認已於96年7 月16日執行
    完畢（於96年7 月16日起，始開始接續執行另案經合併定應
    執行有期徒刑之刑期，並另合併計算再次報請許可假釋之最
    低應執行期間及假釋期間），並經換發執行指揮書結案等情
    ，有臺灣高等法院被告前案紀錄表、臺灣板橋地方法院檢察
    署檢察官96年執助午字第1607、2527號執行指揮書等件在卷
    可稽。又受刑人復於前揭有期徒刑執行完畢後5 年內之98年
    8 月5 日，因故意再犯刑法第320 條第1 項之竊盜罪，經本
    院於以98年度簡字第6839號判決判處拘役40日確定在案，但
    漏未依累犯之規定加重其刑等情，亦有前開刑事簡易判決書
    及臺灣高等法院被告前案紀錄表在卷可佐。是受刑人於上開
    有期徒刑執行完畢後5 年內，故意再犯有期徒刑以上之竊盜
    罪，為累犯，且前揭拘役刑期之執行尚未完畢，復無赦免之
    情，揆諸前揭規定，自應更定其刑。聲請人就本件受刑人上
    開所犯竊盜罪部分，向本院聲請更定累犯之刑，本院審核認
    聲請為正當，爰依刑事訴訟法第477 條第1 項，刑法第48條
    前段、第47條第1 項、第41條第1 項前段，裁定如主文。
中    華    民    國    99    年    8     月    11    日
                  刑事第十七庭  法  官  張 兆 光
上列正本證明與原本無異。
如不服本裁定，應於裁定送達後五日內敘明抗告理由，向本院提
出抗告狀。
                                書記官  曹 秋 冬
中    華    民    國    99    年    8     月    11    日

司法院資訊處製作；財團法人民間司法改革基金會備份。
